臺灣高等法院刑事判決　　　　　　　　93年度上易字第2078號
上　訴　人　臺灣臺北地方法院檢察署檢察官
被　　　告　甲○○
　　　　　　　　　　　三
上列上訴人因被告竊盜案件，不服臺灣臺北地方法院93年度易字
第1159號，中華民國93年11月5日第一審判決（起訴案號：臺灣
臺北地方法院檢察署93年度偵字第12588號及併案之臺灣臺北地
方法院檢察署九十三年度偵字第12716號），提起上訴，本院判
決如下：
    主  文
原判決撤銷。
甲○○共同連續毀壞門扇攜帶兇器竊盜，處有期徒刑壹年捌月。
扣案之鐵鎚、平口起子、尖型剪刀、瑞士刀各壹支及鑰匙、活動
起子、西瓜刀、活動扳手各貳支均沒收。
    事  實
一、甲○○基於意圖為自己不法所有之概括犯意，與鄧財和於九
    十三年五月十八日九時許，由甲○○持客觀上足為兇器之刀
    子，毀壞李春輝位於台北縣板橋市○○路○段四七巷八弄六
    號四樓頂之住處大門復由鄧財和侵入前開住宅內（侵入住宅
    部分未據告訴），竊取李春輝之筆記型電腦一部，得手後，
    鄧財和將之交予不知情之陳冠雄代為出售，嗣於九十三年五
    月十九日十六時三十分許，經警在陳冠雄位於台北縣板橋市
    ○○路二五○巷七○號四樓頂樓加蓋處之住處查獲前開筆記
    型電腦，而查獲上情，又甲○○攜帶客觀上足為兇器之活動
    起子一支於民國九十三年六月二十九日凌晨零時許，在台北
    縣板橋市鎮○○路上某處，見丁○○所有車牌號碼二五三○
    ─ＨＡ號自小客車停放在該處路旁，四下無人，認有機可乘
    ，持自備之鑰匙一支，竊取丁○○所有之自小客車，得手後
    供己代步使用，俟於同年七月一日下午四時許，為警在台北
    市○○區○○路二段三二○巷內查獲，並扣得其所有活動起
    子、汽車鑰匙各一支，甲○○為警查獲後猶承前意圖為自己
    不法所有之犯意，攜帶客觀上足為兇器之鐵鎚、平口起子、
    活動起子、尖型剪刀、瑞士刀各一支及西瓜刀、活動板手各
    二支，先於民國九十三年七月十日（起訴書誤載為十一日）
    凌晨一時許，在臺北縣板橋市○○路一九三號前，以自製鑰
    匙一支竊取丙○○所有之車牌Ｋ七─七四五二號自用小客車
    一輛（引擎號碼ＴＡ─ＡＡ○八二七○），得手後為圖逃避
    警方之查緝，將該車之後車牌改懸掛自友人李智生（音志勝
    ）處借得號碼為ＦＥ─九三四七號車牌使用，嗣再於同年月
    十一日下午四時許，駕駛上開贓車搭載徐仁方（業經檢察官
    不起訴處分），在臺北市○○區○○路三段二三○巷內，以
    所攜帶前揭活動扳手破壞置放於該處乙○○所有車牌ＨＢ─
    二四○五號自用小客車駕駛座之車門門鎖（毀損部分未據告
    訴），進入車內竊取置於該車內之高速公路回數票五張、現
    金新台幣（下同）二百元得手，尚未離去時，即為巡邏員警
    當場查獲，並扣得甲○○所有之鑰匙、鐵鎚、平口起子、活
    動起子、尖型剪刀、瑞士刀各一支及西瓜刀、活動扳手各二
    支。
二、案經丙○○、乙○○訴請暨臺北市政府警察局中正第二分局
    移送臺灣臺北地方法院檢察署檢察官偵查起訴及臺灣板橋地
    方法院檢察署移送併辦（九十三年度偵字第八八二二號、九
    十四年度偵字第四四九六號） 。
    理  由
一、前揭加重竊盜犯行迭據被告甲○○於偵審中坦承不諱，並有
    告訴人丁○○、丙○○、乙○○、李春輝於警詢中之指訴足
    按，及經證人鄧財和證述明確，復有贓物認領保管單四紙、
    電腦列印被告所攜帶兇器、失竊車輛照片三張、台北縣政府
    警察局車輛失竊電腦輸入單一紙及扣案鐵鎚、平口起子、尖
    型剪刀、瑞士刀各一支及鑰匙、西瓜刀、活動扳手、活動起
    子各二支可稽，被告自白與事實相符，事證明確，犯行洵堪
    認定。
二、按所謂兇器之種類並無限制，凡客觀上足對人之生命、身體
    、安全構成威脅，具有危險性之兇器均屬之，且只需行竊時
    攜帶此種具有危險性之兇器為已足，並不以攜帶之初有行兇
    之意圖為必要。經查扣案鐵鎚、平口起子、尖型剪刀、瑞士
    刀各一支及活動起子、西瓜刀、活動扳手各二支，均係客觀
    上足對人之生命、身體構成威脅，且有行兇之可能性及危險
    性，此有卷附扣案兇器照片可考，係屬於刑法第三百二十一
    條第一項第三款所指之「兇器」。又按攜帶兇器竊盜，只需
    行竊時，攜帶具有危險性之兇器為已足，本件前揭扣案兇器
    為被告竊盜時所攜帶，雖非均供竊盜時使用，在客觀上已足
    對他人之生命身體構成威脅，具有危險性，自應成立刑法第
    三百二十一條第一項第三款之攜帶兇器竊盜罪，此有最高法
    院78年度臺上字第4422號判決可資參照。核被告所為，係犯
    刑法第三百二十一條第一項第二款、第三款之毀壞門扇攜帶
    兇器竊盜罪。被告與鄧財和就前揭其與鄧財和所犯之部分有
    犯意之聯絡及行為之分擔，為共同正犯，被告先後多次加重
    竊盜犯行，時間緊接，犯罪基本構成要件相同，顯係基於概
    括犯意反覆為之，為連續犯，應論以毀壞門扇攜帶兇器竊盜
    罪一罪，並加重其刑。前揭被告竊取丁○○所有車牌號碼25
    30─HA號自小客車部分犯行（台灣板橋地方法院函送原審併
    案審理，原臺灣臺北地方法院檢察署93年度偵字第12123號
    ，臺灣高等法院檢察署移送臺灣板橋地方法院檢察署檢察官
    偵查起訴，經台灣板橋地方法院依刑事訴訟法第三百零三條
    第七款之規定為不受理判決後移送原審併案審理及臺灣板橋
    地方法院檢察署以九十四年度偵字第四四九六號移送併辦）
    及被告前揭與鄧財和所犯之竊取李春輝之筆記型電腦一部部
    分（臺灣板橋地方法院檢察署以九十三年度偵字第八八二二
    號移送併辦）雖未經起訴，惟該二部分與已起訴並經論罪科
    刑之部分，有連續犯之裁判上一罪關係，為起訴效力所及，
    本院自應併予審究；按竊盜罪既遂與未遂之區別，應以所竊
    之物已否移入自己權力支配之下為標準。若已將他人財物移
    歸自己所持有，即應成立竊盜既遂罪，最高法院17年上字第
    509號判例、70年度臺上字第1599號判決參照，起訴書載被
    告已竊得HB─2405號車內之高速公路回數票五張、二百元等
    物，惟於著手竊取該車內音響、雷達等物尚未得手等事實，
    被告係以竊取車內財物之不法意圖進入車內行竊，並已竊得
    財物，該次犯罪已屬既遂，尚不能以車內尚有未竊得之財物
    即認此部分另構成竊盜未遂罪，附此敘明。
三、原審審理結果據以論罪科刑固非無見，惟查原審就前揭併案
    之被告竊取李春輝之電腦部分未及審酌，尚有未洽，公訴人
    以被告於93年5月22日在台北縣永和市○○路二九二巷口，
    以自備之鑰匙竊取李應發所有車牌號碼ＫＵ─8819號自小客
    車（內有計算機、筆記本、備份鑰匙一把）得手，嗣於九十
    三年五月三十日上午五時五十分許，在台北縣土城市○○街
    五號前為警查獲持有前開竊得之計算機、筆記本、備份鑰匙
    一把，並扣得Ｔ型扳手、自製鑰匙各一支，因認被告涉犯刑
    法第三百二十一條第一項之加重竊盜罪嫌與本件起訴之部分
    有連續犯之裁判上一罪之關係而提起上訴，惟查該部分業經
    臺灣板橋地方法院檢察署以被告係犯刑法第三百三十七條之
    罪，而以九十三年度偵字第一八九一二號聲請簡易判決處刑
    ，並經臺灣板橋地方法院以九十四年度簡字第七八五號簡易
    判決判處被告刑法第三百三十七條之罪刑在案，有各該卷證
    可稽，罪名不同，與本案並無連續犯之裁判上一罪之關係，
    是檢察官就此部分上訴為無理由，惟原判決既有前揭可議之
    處，仍應由本院予以撤銷改判，爰審酌被告有多次毒品前科
    ，有被告全國前案紀錄表可稽，素行不良，年輕力壯，好逸
    惡勞，不思以正途賺取金錢，屢為竊盜犯行，嚴重危害社會
    治安，惡性非輕，惟酌其犯後坦承犯行並詳承竊盜犯行，非
    無悔意，兼衡其犯罪目的、手段、所竊取財物之價值及行竊
    次數等一切犯罪情狀，量處如主文所示之刑。末查扣案鐵錘
    、平口起子、尖型剪刀、瑞士刀各一支及鑰匙、活動起子、
    西瓜刀、活動扳手各二支，均係供被告犯罪所用之物，為被
    告所有，業據其供承在卷，均應依刑法第三十八條第一項第
    二款之規定沒收。
四、被告經合法傳喚，無正當理由不到庭，爰不待其陳述逕行判
    決。
據上論斷，應依刑事訴訟法第三百七十一條、第三百六十九條第
一項前段、第三百六十四條、第二百九十九條第一項前段，刑法
第二十八條、第五十六條、第三百二十一條第一項第二款、第三
款、第三十八條第一項第二款判決如主文。
本案經檢察官洪泰文到庭執行職務。
中　　華　　民　　國　　94　　年　　4 　　月　　19　　日
                  刑事第十庭  審判長法  官  陳正雄
                                    法  官  黃金富
                                    法  官  許宗和
以上正本證明與原本無異。
不得上訴。
                                    書記官  沈秀容
中　　華　　民　　國　　94　　年　　4 　　月　　25　　日
附錄：本案論罪科刑法條全文
中華民國刑法第321條第1項
犯竊盜罪而有左列情形之一者，處六月以上、五年以下有期徒刑
：
一於夜間侵入住宅或有人居住之建築物、船艦或隱匿其內而犯之
  者。
二毀越門扇、牆垣或其他安全設備而犯之者。
三攜帶兇器而犯之者。
四結夥三人以上而犯之者。
五乘火災、水災或其他災害之際而犯之者。
六在車站或埠頭而犯之者。
